臺灣臺南地方法院刑事判決
111年度簡上字第32號
上  訴  人
即  被  告  許俊吉



上列上訴人即被告因毀損案件，不服本院中華民國110年12月23
日110年度簡字第3015號第一審判決（起訴案號：110年度調偵字
第2255號），提起上訴，本院管轄之第二審合議庭判決如下：
    主  文
上訴駁回。
    事實及理由
一、本件除增列上訴人即被告乙○○於本院準備程序及審理時之自
    白，以及告訴人丙○○之ASV-3560車籍資料（本院卷第53頁）
    為證據外，其餘犯罪事實、證據及理由均引用第一審判決書
    之記載（如附件）。
二、本件被告雖以母親出了車禍，現在為殘障人士，需要其來照
    顧，經濟壓力大，認原審量刑過重，希望從輕量刑為由，提
    起上訴，惟查：  
　㈠按刑之量定，係實體法上賦予法院得為自由裁量之事項，倘
    其未有逾越或濫用法律所規定裁量之外部及內部性界限，並
    符合法規範之體系及目的，遵守一般有效之經驗及論理法則
    ，即不得任意指為違法（最高法院75年台上字第7033號判決
    先例參照）。
　㈡本件原審基於調查審理所認定之事實，認定被告犯刑法第354
    條之毀損他人物品罪，並以被告前因妨害自由案件，經臺灣
    屏東地方法院以105年度易字第246號判決判處有期徒刑10月
    確定，被告不服提起上訴，經臺灣高等法院高雄分院以106
    年度上易字第370號判決原判決撤銷，改判處有期徒刑5月確
    定，於民國106年8月30日易科罰金執行完畢，為累犯；參以
    被告於徒刑執行完畢後再犯本案，顯見其刑罰反應力格外薄
    弱，自我控管之能力欠缺，主觀上有特別之惡性，而依刑法
    第47條第1項規定加重其刑。且審酌被告僅因與告訴人有行
    車糾紛，不思妥適處理問題，即恣意持玻璃瓶罐毀損告訴人
    駕駛之上開車輛，足見其無視他人之財產權益，法紀觀念薄
    弱，所為使告訴人受有財產上之損害，破壞善良秩序及社會
    治安，更無可取；惟念被告終能坦承犯行，兼衡其自陳為五
    專畢業、已婚，育有一名未成年子女、擔任震崴科技徵信社
    負責人、須扶養未成年子女、家庭經濟狀況普通等一切情狀
    ，並適用刑法354條、第47條第1項、第41條第1項前段，刑
    法施行法第1條之1第1項規定，量處拘役30日及諭知易科罰
    金之折算標準，以示懲儆。核原審判決認事用法俱無違誤，
    且所量處之刑與被告之犯罪情節非顯不相當，並無裁量濫用
    之情事，量刑亦堪稱妥適。
　㈢本件被告有相當智識足以明辨是非，卻僅因與告訴人發生行
    車糾紛，即持瓶罐朝告訴人駕駛車輛丟擲，致告訴人之車輛
    後車廂蓋板金凹陷，且被告經本院新市簡易庭111年2月23日
    111年度新小字第93號小額民事判決後，自承迄至本案辯論
    終結前，尚未依該判決賠償被害人之損害（本院卷第74頁）
    ，雖被告提出母親吳貞慧臺南市安南醫院診斷證明書與奇美
    醫療財團法人奇美醫院各1份（本院卷第47、49頁）以證實
    其母親出車禍之事實，然被告亦自承母親有獲得賠償（本院
    卷第74頁），尚難僅因被告稱其經濟壓力大，即據此認為原
    審量刑過重。本件原審既已綜合判斷被告智識程度、生活狀
    況、犯罪手段等各種量刑因子以為考量，是原審所量處之刑
    並未逾越或濫用法律所規定裁量之外部及內部性界限，尚屬
    原審合法裁量權之行使，難認係違法失當。從而，被告以前
    揭理由指摘原審量刑過重提起上訴，經核為無理由，應予駁
    回。
　㈣原審認為被告本案犯行構成累犯，並依法加重其刑，參諸最
    高法院刑事大法庭110年度台上大字第5660號裁定所揭示「
    本院刑事大法庭之裁定，除因依法院組織法第51條之10規定
    ，對提案庭提交之案件有拘束力外，基於預測可能性及法安
    定性之精神，並無溯及既往之效力。故本裁定宣示前各級法
    院所踐行之訴訟程序及裁判，與本裁定意旨不符者，尚無從
    援引為上訴或非常上訴之理由。是以，於本裁定宣示前，下
    級審法院在檢察官未主張或盡其舉證、說明責任之情形下，
    業依職權調查，因而論以累犯，本乎前科形成累犯處斷刑或
    作為宣告刑事由之裁量，只須滿足其一，其評價即足，上級
    審法院自不能據以撤銷原判決」之見解，本院自不得僅以原
    審對被告本案犯行依累犯規定加重其刑為由即撤銷原判決，
    附此敘明。
據上論斷，應依刑事訴訟法第455條之1第1項、第3項、第368條
、第373條，判決如主文。　
本案經檢察官蔡佩容提起公訴，檢察官甲○○到庭執行職務。
中　　華　　民　　國　 111　　年　　 6　　月　　15　　日
　　　　　　　　　刑事第一庭　審判長法　官  梁淑美
　　　　　　　　　　　
　　　　　　　　　　　　　　　　　　法　官  鄭文祺
　　　　　　　　　　
　　　　　　　　　　　　　　　　　　法　官　陳品謙　
以上正本證明與原本無異。
不得上訴。
　　　　　　　　　　　　　　　　　　書記官　黃政偉　　　
　　　　　　　　　　　　　　　　　　　　　　　　　　
中　　華　　民　　國　　111 　年　　6 　　月　　16　　日